臺灣高雄地方法院民事裁定　　　　　100年度消債更字第191號
聲　請　人　朱正義
上列當事人聲請消費者債務清理事件，本院裁定如下：
    主  文
聲請人朱正義自中華民國一百年八月三十一日下午十六時起開始
更生程序。
命司法事務官進行本件更生程序。
    理  由
一、聲請意旨略以：聲請人前未曾依「中華民國銀行公會會員辦
    理消費金融案件無擔保債務協商機制」請求共同協商債務清
    償方案，乃於99年2 月間向最大債權金融機構即安泰商業銀
    行股份有限公司（下稱安泰銀行）請求協商不成立，然聲請
    人協商時每月薪資僅約23,000元，尚須扶養二名未成年子女
    ，入不敷出致無法負擔銀行提出之協商款項，有不能清償債
    務之情事，爰聲請准予更生等語。
二、按債務人不能清償債務或有不能清償之虞者，得依消費者債
    務清理條例所定更生或清算程序，清理其債務。債務人無擔
    保或無優先權之債務總額未逾1200萬元者，於法院裁定開始
    清算程序或宣告破產前，得向法院聲請更生。又債務人與金
    融機構協商成立者，不得聲請更生或清算。如法院開始更生
    程序之裁定，應載明其年、月、日、時，並即時發生效力。
    法院裁定開始更生或清算程序後，得命司法事務官進行更生
    或清算程序，必要時得選任律師、會計師或其他適當之自然
    人或法人一人為監督人或管理人。消費者債務清理條例第3
    條、第42條第1 項、第151 條第5 項前段、第6 項、第45條
    第1 項及第16條第1 項分別定有明文。
三、經查：聲請人所主張之上開事實，業據提出財產及收入狀況
    說明書（卷5-6 頁）、債權人清冊（卷7 頁）、聲請人及配
    偶、子女98至99年度國稅局財產歸屬資料及綜合所得稅各類
    所得資料清單（卷9-10頁、35頁、59-64 頁）、聲請人及配
    偶勞保投保資料（卷11-12 頁、56-57 頁）、聯合徵信中心
    之個人資料（卷13-19 頁）、戶籍謄本（卷20-21 頁）、前
    置協商不成立通知書（卷28頁）、在職證明書（卷34頁）、
    薪資單（卷36-54 頁）、配偶薪資單（卷58頁）等可憑，可
    信為實。
四、本院審酌聲請人98至99年無所得申報（卷9 頁、35頁所得資
    料清單），目前任職於誼祥交通事業股份有限公司（卷34頁
    ），100 年度1 至7 月每月薪資分為30,000元、30,000元、
    32,000元、32,000元、33,000元、33,000元、32,000元（卷
    48-5 4頁薪資單），則平均每月實際所得約為31,714元。聲
    請人陳稱需負擔2 名子女之扶養費用，查聲請人之配偶王麗
    晶非無所得（卷60-61 頁所得資料清單），是王麗晶自應與
    聲請人共同負擔扶養義務，參照民法第1118、1119條規定，
    其負扶養義務之程度，加應考量聲請人目前身陷卡債之窘境
    ，所負擔之扶養義務能力，自非比一般，是本院認應以99年
    度綜合所得稅受扶養人每人免稅額82,000元計算，其每人每
    月扶養費用約6,833 元（8200 0÷12），則聲請人每月自陳
    應負擔扶養費用為6,000 元，可以接受。另聲請人名下無不
    動產，目前與與配偶及二子女一家4 口（20-21 頁戶籍資料
    ）賃屋居住，租金亦與配偶平均分擔3,000 元，亦屬合理，
    並無過度以聲請人目前平均每月收入31,714元，經扣除依10
    0 年7 月高雄市每人每月最低生活費為標準之個人生活費11
    ,146元及扶養費用6,000 元與租金3,000 元後，所餘11,568
     元 （00000-00000-0000），雖足以負擔最大債權銀行提供
    分180 期、利率2 ％、每月還款11,349元之協商方案（卷28
    頁），惟聲請人所負之資產管理公司債務856,000 元，無法
    納入前置協商，以聲請人之收入難認其能同時清償協商款項
    及資產管理公司債務。復對照聲請人之債務總金額2,788,80
    6 元（卷13-19 頁信用報告），以聲請人每月所餘11,568元
    逐年為清償，如不計利息尚需約241 個月（0000000 ÷1156
    8 ）即20年始能清償完畢，而聲請人為雖屬壯年，然其非任
    職於公家單位或可預期將穩定之工作，而目前掙得收入亦較
    往年為佳，足見聲請人並非一心欲循債務清理之程序以圖脫
    免債務之責任而無任何清償之誠意，確已不足清償債務，堪
    認聲請人之債務大於財產堪認聲請人之債務大於財產，而有
    不能清償債務或有不能清償之虞之情事。而聲請人無擔保或
    無優先權之債務總額未逾新臺幣1,200 萬元，復無同條例第
    46條規定已經法院裁定開始清算程序或宣告破產及第6 條第
    3 項、第8 條各款所定駁回更生聲請等程序事由存在，則債
    務人聲請更生，是有理由。爰裁定如主文。
中    華    民    國   100    年    8     月    31    日
                  民事庭      法  官  藍家慶
上為正本係照原本作成
本件不得抗告
中    華    民    國   100    年    8     月    31    日
                              書記官  梁竫